臺灣高等法院民事裁定
109年度聲再字第126至130號
聲　請　人　姜榮昇　住○○市○○區○○路000巷00號1樓
上列聲請人對於本院如附表「原確定裁定」欄所示確定裁定，聲
請再審，本院裁定如下：
    主      文
再審聲請駁回。
再審聲請費用由聲請人負擔。
    事實及理由
一、聲請意旨略以：附表「原確定裁定」欄所示各確定裁定（下
    稱原確定裁定）限期命伊補繳裁判費新臺幣（下同）1,000
    元，然伊於原確定裁定之原法院即如附表「原聲請抗告事件
    」所示事件中，已提及伊目前生活困難，無業且無收入，迄
    今已失業8年，亦無固定資產，實無資力支付訴訟費用，並
    提出可即時調查之證據以為釋明，應准予訴訟救助，且准予
    訴訟救助之效力及於上訴、抗告等程序，故原確定裁定各事
    件，均不適用民事訴訟法第77條之17第2項等規定，因此，
    原確定裁定定期命伊繳納裁判費，逾期未補正，即駁回伊再
    審之聲請等，有民事訴訟法第496條第1項第1款適用法規顯
    有錯誤之再審事由，爰聲請再審，求為廢棄原確定裁定等語
    。
二、按裁定已經確定，而有民事訴訟法第496條第1項或第497條
    之情形者，得準用本編之規定，聲請再審，同法第507條定
    有明文。又同法第496條第1項第1款所稱「適用法規顯有錯
    誤」，係指確定判決所適用之法規顯然不合於法律規定，或
    與司法院現尚有效及大法官會議之解釋，或最高法院有效之
    判例顯然違反者而言，含消極之不適用法規，顯然影響裁判
    者，但不包含漏未斟酌證據、判決理由不備、判決理由矛盾
    、取捨證據及認定事實錯誤之情形在內（司法院釋字第177
    號解釋、最高法院60年台再字第170號、63年台上字第880號
    判例、92年度台上字第320號裁判意旨參照）。
三、經查：
　㈠按對於確定之裁定聲請再審者，徵收裁判費1千元，民事訴訟
    法第77條之17第2項定有明文。本件聲請人係對附表「原聲
    請抗告事件」欄所示確定裁定聲請再審，經本院以附表「原
    確定裁定」欄所示案號受理後，因聲請人未繳納再審聲請之
    裁判費，而以原確定裁定定期命聲請人應各繳納1千元等情
    ，有附表「原確定裁定」欄所示裁定在卷可稽，準此，聲請
    人既係就附表「原聲請抗告事件」欄所示確定裁定聲請再審
    ，揆諸上開法文，自應分別繳納裁判費1千元，原確定裁定
    據此命聲請人繳納上開金額，自無適用法規錯誤之情。
　㈡聲請人雖主張其符合訴訟救助之要件，不適用民事訴訟法第7
    7條之17第2項應繳納聲請再審裁判費費規定，原確定裁定命
    其補繳裁判費，顯有違誤云云，然此究屬聲請人有無應受訴
    訟救助之事由，要與原確定裁定無涉，況且原確定裁定於命
    聲請人補正裁判費之前或同時，業以附表「訴訟救助案號」
    欄所示裁定駁回聲請人之訴訟救助之聲請在案，有附表「訴
    訟救助案號」欄所示裁定在卷可考。因此，聲請人猶執此指
    摘原確定裁定適用法規顯有錯誤云云，顯屬無據。
四、據上論結，本件再審聲請為顯無理由，爰裁定如主文。
中　　華　　民　　國　　109 　年　　8 　　月　　31　　日
                  勞動法庭
　　　　　　　        審判長法　官   黃雯惠
                            法　官   林佑珊
                            法　官   賴秀蘭
附表
本院案號  相對人    原確定裁定 訴訟救助案號  原聲請抗告事件  109年度聲再字第126號 元大保全股份有限公司 109年6月16日本院109年度勞再抗字第17、18號補費裁定（見該事件卷第13頁） 本院109年度勞聲字第97號（見該事件卷第19、20頁） 109年5月12日本院109年度勞抗字第28號確定裁定  109年度聲再字第127號 復興保全股份有限公司 109年6月16日本院109年度勞再抗字第20號補費裁定（見該事件卷第11頁） 本院109年度勞聲字第99號（見該事件卷第15、16頁） 109年4月14日本院109年度勞抗字第25號確定裁定  109年度聲再字第128號 莒光保全股份有限公司 109年6月16日本院109年度聲再字第67號、109年度勞再抗字第23號補費裁定（見該事件卷第13頁） 本院109年度勞聲字第95、102號（見該事件卷第19、20頁） 109年3月16日本院109年度勞聲字第29號、109年3月31日本院109年度勞抗字第17號確定裁定  109年度聲再字第129號 勤讚保全股份有限公司 109年6月16日本院109年度勞再抗字第24號補費裁定（見該事件卷第13頁） 本院109年度勞聲字第103號（見該事件卷第17、18頁） 109年4月24日本院109年度勞抗字第29號確定裁定  109年度聲再字第130號 璞漢公寓大廈管理維護股份有限公司 109年6月16日109年度勞再抗字第25、26號補費裁定（見該事件卷第13頁） 本院109年度勞聲字第105號（見該事件卷第23、24頁） 109年4月13日本院109年度勞抗字第23、24號確定裁定  
正本係照原本作成。
如不服本裁定，應於收受送達後10日內向本院提出抗告狀，並應
繳納抗告費新臺幣１千元。
中    華    民    國    109   年    9     月    1     日

                            書記官   林淑貞